【裁判字號】    89,易,1605
【裁判日期】    890831
【裁判案由】    竊盜等
【裁判全文】
臺灣桃園地方法院刑事判決                        八十九年度易字第一六五號
    公  訴  人  臺灣桃園地方法院檢察署檢察官
    被      告  甲○○
                丁○○
右列被告因竊盜等案件，經檢察官提起公訴（八十八年度偵字第一四五八七號），本
院判決如左：
    主  文
丁○○收受贓物，累犯，處拘役貳拾日，如易科罰金，以佰元折算壹日；又未經許
可，製造刀械，累犯，處有期徒刑月，併科罰金新臺幣捌萬元，罰金如易服勞役，
以銀元佰元即新臺幣玖佰元折算壹日，扣案之武士刀壹把，沒收之；又攜帶兇器竊
盜未遂，累犯，處有期徒刑肆月，扣案之起子壹支、尖嘴鉗壹把，均沒收。上開所處
有期徒刑部分，應執行有期徒刑陸月。
甲○○無罪。
    事  實
一、丁○○前於民國八十三年間因違反麻醉藥品管理條例及竊盜案件，經法院分別判
    處有期徒刑六月及三月確定，定應執行刑八月，於八十三年六月二十九日送監執
    行，已於八十四年二月十七日執行完畢，猶不知悔改，明知陳漢瑋（由檢察官
    另案偵查）所交付之卡號00－00000000－000之萬客隆卡，係屬於
    來路不明之贓物（為所有人乙○○於不詳時地所遺失或於八十六年十二月中旬某
    日早上七時許在桃園市○○○○街與國聖二街口所失竊之物品），不得收受，竟
    於八十五年一月間某不詳時間，在桃園縣中壢市附近某不詳地點自陳漢瑋處收受
    得該枚卡號00－00000000－000之萬客隆卡，以供自己使用；丁○○又明知具有傷力之武士刀係屬於槍砲彈藥刀械管制條例所明定之管制類刀械，
    未經許可，不得製造，竟於八十八年一月中旬，在桃園縣八德市○○街二○巷三
    八弄三號家中，未經主管機關許可，擅自將退伍時軍中同袍所贈送之觀賞用武士
    刀一把（尚未開鋒），以自備之砂輪機磨利刀刃，製造成具有殺傷力之管制類刀
    械；丁○○又因於八十八年九月十日晚上途經桃園市○○路上，發現有一輛車號
    ＦＧ－三０五六號之自用小客車，停放於桃園市○○路二二九巷八號前，車門未
    上鎖，遂於八十八年九月十一日凌晨五時許，意圖為自己不法之所有，持客觀上
    已足可供為兇器使用之起子一支、及尖嘴鉗一把，邀請不知情之友人甲○○與之
    一同前往上揭處所，並持用上揭其所攜帶之起子、尖嘴鉗等工具，正著手欲拆卸
    車內喇叭及音響等物品、零件時，於尚未得手之際，旋即為警當場所查獲，並當
    場扣得丁○○所有之上揭起子一支、尖嘴鉗一把，再由警自丁○○身上及其上址
    家中分別查扣得上開乙○○所遺失或失竊之萬客隆卡、及具殺傷力之管制類刀械
    武士刀一把。
二、案經桃園縣警察局桃園分局報請臺灣桃園地方法院檢察署檢察官偵查起訴。
    理  由
甲、有罪（丁○○）部分：
一、訊據被告丁○○對於右揭非法製造管制類刀械武士刀之事實坦承不諱，並有其所
    有而已開鋒具殺傷力之武士刀乙把扣案可稽，而扣案之武士刀係屬於管制類刀械
    亦經檢察官於偵查中勘驗屬實，有勘驗筆錄乙份附卷可參，且經送桃園縣警察局
    為鑑定結果亦同，此亦有該局八十八年十月四日桃警保字第一三五二號函乙份在
    卷可佐。而訊據被告丁○○雖亦坦承確有於右揭時地向陳漢瑋收受得乙○○所有
    之萬客隆卡，惟矢口否認知情係為贓物，辯稱：伊不知道那張萬客隆卡是別人丟
    掉的東西等詞云云，惟查，被告丁○○所收受之右揭萬客隆卡，乃係屬於乙○○
    於不詳時地所遺失或於八十六年十二月中旬某日早上七時許在桃園市○○○○街
    與國聖二街口所失竊之物品，此情業據證人乙○○於警、偵訊中已供證綦詳，且
    查該張萬客隆卡，其上亦註有乙○○之名及地址，有該張萬客隆卡片影本乙份在
    卷可考，顯非係屬於陳漢瑋所有之物甚明，被告當時明屬知悉該張萬客隆卡應係
    來路不明物品而竟仍予以冒然收受，顯係存有收受贓物之故意，其上開之辯稱伊
    不知道那張萬客隆卡是別人丟掉的等詞云云，要僅係屬於其卸責之辯詞，不足採
    取，此外，本件此部分並有被害人乙○○所出具之贓物領據乙紙在卷資憑。又訊
    據被告丁○○雖亦矢口否認有以竊取他人財物之意而持用起子、尖嘴鉗等工具拆
    卸右揭車號ＦＧ－三０五六號自用小客車之車內物品、零件，辯稱：因為當時甲○○跟伊說那台車的音響要給伊，所以伊才會去拆那置於車後行李箱的音響等詞
    云云，惟查，右揭車號ＦＧ－三０五六號自用小客車，乃係屬於盧元中之所有，
    此業據證人丙○○、盧元中二人已分別於警、偵訊中陳明無訛，並有贓物領據乙
    份附卷可參，再查，右揭車號ＦＧ－三０五六號之自用小客車，乃因係停放於桃
    園市○○路二二九巷八號前，而為被告丁○○於八十八年九月十日晚上途經桃園
    市○○路上，發現車門未上鎖，被告丁○○始邀請不知情之甲○○與之前往上揭
    處所，而由被告丁○○自己持用其所攜帶之起子、尖嘴鉗等工具，正欲拆卸車內
    喇叭、音響等物品、零件時，始為警當場所查獲，此情業據本院於八十八年九月
    十一日審核聲請羈押被告丁○○、甲○○二人之竊盜等案件，經本院將被告蕭宏
    ，明、甲○○二人隔離訊問時，被告丁○○已經在本院調查訊問中坦述綦詳，且
    所供核與被告甲○○之供述情節，亦互相符合，被告丁○○嗣後於本院審理中再
    翻異其前供詞，辯稱伊當時係因為甲○○跟伊說那台車的音響要給伊，伊才會去
    拆那置於車後行李箱的音響等詞云云，顯係屬狡飾辯詞以圖迴卸其刑責之語，核
    已不足採信。本件綜據上情所述，被告丁○○右揭事證已臻明確，其犯行已足堪
    認定，應予依法論科。
二、核被告丁○○右揭所為，係犯刑法第三百四十九條第一項收受贓物罪、第三百二
    十一條第一項第三款、第二項之攜帶兇器竊盜未遂罪、及槍砲彈藥刀械管制條例
    第十四條第一項未經許可製造管制類刀械罪至其製造刀械復之持有行為，已為製
    造之高度行為所吸收，不另論罪，。被告蕭殊，罪名互異，犯意有別，應予分論
    係先於八十八年九月間，在台北市士林區○○○路一二九巷二七號附近，以客觀
    上足可供為兇器使用之起子一支，竊取盧元中所有之右揭車號ＦＧ－三０五六號
    之自用小客車，於得手後，將之駛至桃園市○○路二二九巷八號前停放，再於同
    月十一日凌晨五時許，持起子、尖嘴鉗等工具，著手拆卸車內物品、零件等情，
    惟因查核證人即車主盧元中於檢察官偵查中之供證內容：該車於警通知領回之時
    ，車內很亂，引擎壞了，鑰匙孔被弄壞，右車窗玻璃破了，且該車上之灰塵很厚
    等語，及被告丁○○於本院調查中之供稱：右揭車號ＦＧ－三０五六號之自用小
    客車，乃因係停放於桃園市○○路二二九巷八號前，而為伊於八十八年九月十日
    晚上途經桃園市○○路上，發現車門未上鎖，伊始邀請不知情之甲○○與之前往
    上揭處所，而伊持用其所攜帶之起子、尖嘴鉗等工具，正欲拆卸車內喇叭、音響
    等物品、零件時，始為警當場所查獲等語，二者分別所證、所供內容，比對結果
    ，尚得以相符，是被告丁○○上揭所言，不能具體認為有何不實，故公訴人就此
部分所認，容或屬有誤會，附此敘明。次查，被告丁○○前於八十三年間因違反
    麻醉藥品管理條例及竊盜案件，經法院分別判處有期徒刑六月及三月確定，定應
    執行刑八月，於八十三年六月二十九日送監執行，已於八十四年二月十七日執行
    完畢，此有其刑案查註紀錄表在卷可稽，其於刑之執行完畢後，五年內又再犯本
    件有期徒刑以上之罪，為累犯，應依刑法第四十七條之規定，加重其刑。惟查，
    被告丁○○雖已經著手於攜帶兇器竊盜行為之實施，然仍尚未生有取得財物之結
    果，屬未遂犯，爰依刑法第二十六條前段之規定，就攜帶兇器竊盜部分，減輕其
    刑，並依刑法第七十一條第一項之規定，先加後減之。爰審酌被告丁○○犯後態
    度，並另參其犯罪動機、手段、目的、品性、素行等一切情狀，就其所各犯，分
    別量處如主文所示之刑，同時就關於收受贓物罪所處拘役部分，並諭知易科罰金
    之折算標準；就未經許可，製造刀械罪部分所併科罰金部分，並諭知易服勞役併
    罰。至公訴人認為被告丁○○之折算標準；同時就其未經許可製造刀械罪、及攜
    帶兇器竊盜未遂罪，所分別量處有期徒刑部分，定其應執行之刑如主文，以資懲
    儆。至扣案之具殺傷力武士刀一把，乃係屬於違禁物，爰依刑法第三十八條第一
    項第一款之規定，宣告沒收之；另扣案之起子（十字型螺絲起子）一支、尖嘴鉗
    一把，則係屬被告丁○○供犯罪所用之物，且係屬於被告丁○○所有，亦業據被
    告供明在卷，爰另依刑法第三十八條第一項第二款之規定，併宣告沒收之。
乙、無罪（甲○○）部分：
一、公訴意旨詳如附件起訴書所記載（如附件）。
二、按犯罪事實應依證據認定之，無證據不得推定其犯罪事實；又不能證明被告犯罪
    者，應諭知無罪之判決，刑事訴訟法第一百五十四條、第三百零一條第一項分別
    定有明文。次按共同被告所為不利於己之供述，固得採為其他共同被告犯罪之證
    據，惟此項不利之供述，須無瑕疵可指，且仍應調查其他必要之證據，以察其是
    否與事實相符，自難專憑此項供述，為其他共同被告犯罪事實之認定，最高法院
    亦著有四十六年臺上字第四一九號、三十一年上字第二四二三號等判例可資參照
    。經查本件，公訴人指被告甲○○係與被告丁○○共涉竊盜犯行，主要無非係以
    被告甲○○係與被告丁○○一同為警在桃園市○○路二二九巷八號前停放車輛之
    現場車內所查獲，並參以共同被告丁○○於警、偵訊中之供詞內容為據，因認被
    告甲○○乃係與被告丁○○共涉竊盜犯行。惟本件訊據被告甲○○則堅決否認有
    何公訴人所指之共同竊盜犯行，辯稱：在警員查獲當時，伊沒有拿工具，也沒有
    拆卸車內物品，當時乃是丁○○正在拆車內（後行李箱）物品，伊只有坐在車內
    ，因為丁○○告訴伊手痛，而叫伊去幫忙搬音箱，伊就跟丁○○一起過去而坐在
    車內等，且當時丁○○開車載伊過去那裡時，右揭車號ＦＧ－三０三六號之自用
    小客車就已經停放在那裡，伊不知道那台車輛是贓車等語。次查，右揭車號ＦＧ
    －三０三六號之自用小客車，實際上乃係因停放於桃園市○○路二二九巷八號前
    ，而為被告丁○○於八十八年九月十日晚上途經桃園市○○路上，發現車門未上
    鎖，被告丁○○始邀請不知情之甲○○與之前往上揭處所，而由被告丁○○自己
    持用其所攜帶之起子、尖嘴鉗等工具，於正欲拆卸車內喇叭、音響等物品、零件
    時，為警當場所查獲，此情業據本院於八十八年九月十一日審核聲請羈押被告丁○○、甲○○二人之竊盜等案件，經本院將被告丁○○、甲○○二人隔離訊問時
    ，被告丁○○已經在本院調查訊問中坦述綦詳，且所供核與被告甲○○之供述情
    節，亦互相符合，是已足徵見被告甲○○之與被告丁○○一同為警在桃園市○○
    路二二九巷八號前停放車輛之現場車內所查獲，原由係因被告丁○○之邀請一同
    前往，被告甲○○始於不知情之下，而與被告丁○○一同前往上揭處所。又按，
    雖然被告丁○○嗣後於本院審理中再翻異其前供詞，辯稱伊當時係因為甲○○跟
    伊說那台車的音響要給伊，伊才會去拆那置於車後行李箱的音響，地方是甲○○
    告訴伊，然後伊才開車載甲○○過去等詞云云，惟此顯係屬被告事後圖求迴卸其
    刑責之語，已如前述，且所供核與其在本院於八十八年九月十一日審核聲請羈押
    被告丁○○、甲○○二人之竊盜等案件，於隔離訊問時之供稱：「甲○○他事前
    不知道是贓車，我對其言是朋友的車上音響要給我」等語，全然已不相符，是被
    告丁○○之供詞內容顯屬有瑕疵可指，自難憑其供述內容，遽為被告甲○○犯罪
    事實之認定。此外，本件復查無其他積極證據，可足資證明被告甲○○確有公訴
    人所指竊盜犯行，核犯罪嫌疑仍屬不足，揆諸首揭規定，自應為被告甲○○無罪
    判決之諭知，庶免冤抑。
丙、據上論斷，應依刑事訴訟法第二百九十九條第一項前段、第三百零一條第一項，
    槍砲彈藥刀械管制條例第十四條第一項，刑法第十一條前段、第三百四十九條第
    一項、第三百二十一條第一項第三款、第二項、第四十七條、第二十六條前段、
    第五十一條第五款、第四十一條、第四十二條第二項、第三十八條第一項第一款
    、第二款，罰金罰鍰提高標準條例第一條前段、第二條，現行法規所定貨幣單位
    折算新台幣條例第二條，判決如主文。
本案經檢察官魏雯祈到庭執行職務。
中      華      民      國    八十九    年      八      月    三十一    日
                                      臺灣桃園地方法院刑事第一庭
                                          法  官 呂 仲 玉
右正本證明與原本無異。
如不服本判決，應於判決送達後十日內向本院提出上訴狀( 應附繕本 )，上訴於
臺灣高等法院。
                                    書記官   劉文松
中        華        民        國   八十九   年   八   月    三十一    日
槍砲彈藥刀械管制條例第十四條（修正後）：
未經許可，製造、販賣或運輸刀械者，處三年以下有期徒刑，併科新台幣一百萬元以
下罰金。
刑法第三百四十九條
收受贓物者，處三年以下有期徒刑、拘役或五百元以下罰金。
刑法第三百二十一條
犯竊盜罪而有左列情形之一者，處六月以上五年以下有期徒刑：
三、攜帶兇器而犯之者。


司法院資訊處製作；財團法人民間司法改革基金會備份。
